臺灣高等法院刑事判決　　　　　　　　　　　　　　九十年度上訴字第一八一一號
　　上　訴　人
　　即　被　告　　甲○○
　　選任辯護人　　莊秀銘
　　上　訴　人
　　即　被　告　　乙○○
　　選任辯護人　　沈濟民
　　上　訴　人
　　即　被　告　　己○○
右上訴人等因妨害自由等案件，不服臺灣士林地方法院八十五年度訴字第七三○號，
中華民國八十九年十一月二日、十一月三十日第一審判決（起訴案號：臺灣士林地方
法院檢察署八十九年度偵字第三五四一號）提起上訴，本院判決如左：
    主  文
原判決關於乙○○部分撤銷。
乙○○共同以非法之方法，剝奪人之行動自由，處有期徒刑肆月，如易科罰金，以參
佰元折算壹日。
其餘上訴駁回。
    事  實
一、甲○○（原名白啟平）前有賭博、妨害自由前科，其於民國八十一年間，因賭博
    案件，經臺灣臺北地方法院以八十年易字第一○一九六號判處有期徒刑四月，於
    八十一年三月七日易科罰金執行完畢。乙○○是輕度肢障之殘障人士，其於民國
    八十二年間，因誣告案件，經臺灣臺北地方法院以八十二年易字第三一五八號判
    處有期徒刑三月，緩刑二年確定。
二、緣甲○○於七十八年間，經由乙○○共同出資與丙○○合作經營汽車保險桿外銷
    模具業務，期間甲○○計投資約新台幣（下同）一千一百餘萬元，且其中數百萬
    元係林志仁所轉投資，嗣因丙○○倒閉，雙方就投資事業發生爭執，而丙○○與
    乙○○亦就同債務問題向法院提起訴訟尚未獲得解決（乙○○告訴丙○○詐欺，
    經臺灣臺北地方法院於八十四年六月二十七日以八十四年度易字第三０四八號判
    決判被告丙○○無罪，嗣經上訴，為本院以八十四年度上易字第四０二０號案件
    審理中，該案於八十五年五月二十八日判決）。詎甲○○因不耐丙○○長期拖欠
    ，乃思以暴力方式討債，在透過乙○○得知前開丙○○被訴詐欺案件將於八十五
    年二月十五日下午在本院開庭後，即與乙○○、己○○、丁○○、林志仁（綽號
    豆漿）、李榮富（綽號阿富）及綽號「阿忠」、「阿文」、「醬油」、「槌子」
    等真實姓名不詳之成年男子基於共同妨害自由之犯意聯絡，先由甲○○、「阿忠
    」、「阿文」共乘甲○○所有車牌號碼ＹＩ－○四四三號黑色「積架」牌轎車於
    法院附近等候，當日下午四時許庭訊結束，乙○○取得丙○○車號、行動電話號
    碼等資料後，即將之轉知甲○○等人，並通知渠等已結束開庭。未幾，丙○○偕
    同辯護人賴鴻鳴律師步出法院，並以所駕之ＴＩ－七四八八號自用小客車載送賴
    鴻鳴至松山機場搭機返回臺南，甲○○、「阿忠」、「阿文」見狀，即開車一路
    尾隨，待賴鴻鳴於機場附近下車後，丙○○獨自開車西行欲前往五股工業區。同
    日下午五時許，丙○○途經連接臺北市、臺北縣三重市之臺北大橋，因橋上嚴重
    塞車而暫停之際，尾隨其後之甲○○、「阿忠」即趨前打開丙○○車門，進入車
    內，甲○○坐於丙○○右側，「阿忠」則坐於丙○○之後方，將丙○○之手往後
    折，並恐嚇丙○○聽該其二人之指示開車，否則對之不利，致丙○○被剝奪行動
    自由並心生畏懼，而依其等指示開車，甲○○於行車途中並電話通知乙○○前往
    會合。嗣車抵臺北市○○區○○路交流道附近時，甲○○、「阿忠」二人即以外
    套蒙住頭部並喝令伏下，自行將車駛至臺北市○○區○○路三段一七四巷十七弄
    三號，丙○○被帶至該址林志仁主持之「聯合國際貿易有限公司」（未辦公司登
    記，為竹聯幫「和堂」成員聚集處所）辦公室內，嗣丁○○、己○○、林志仁、
    李榮富、「槌子」、「醬油」等人陸續到場，乙○○亦偕同無犯意聯絡之戴國祥
    到達該址，共同與丙○○進行「對帳」。其間，甲○○、林志仁、「槌子」等人
    分持屋內厲建台（業經檢察官不起訴處分）所有之小刀（經檢察官勘驗，非槍砲
    彈藥刀械管制條例之刀械）、木劍、球棒等在丙○○面前晃動，並喝令其脫光衣
    服抱冰袋，又毆打其胸部，且恐嚇稱若不配合，要對其不利，也不必回家過年等
    語，致丙○○心生畏懼，而依乙○○所主張之債權二千四百萬元，簽下面額合計
    一千萬元之本票（分別為七百萬元、一百五十萬元、一百五十萬元）三紙，並承
    諾次日至律師處寫和解書及先償付一百萬元現金，丙○○旋即電話聯繫臺南賴姓
    友人可否先提供五十萬元（嗣因丙○○之妻戊○○得知丙○○深夜籌款之事，乃
    向臺南縣警察局麻豆分局報案）。當晚十一時許，甲○○為確保丙○○隔日繼續
    解決債務問題，復令丁○○、己○○帶同丙○○至臺北縣五股鄉○○○○道附近
    之「玫瑰汽車旅館」，由丁○○、己○○二人看管丙○○。翌日（十六日）上午
    ，乙○○邀同戴國祥前往「玫瑰汽車旅館」接丙○○，丁○○、己○○遂帶同丙○○同乘一車尾隨乙○○前往臺北市○○○路九十六號十一樓之二林耀立律師事
    務所簽立和解書。丙○○再依甲○○等之指示籌款，分別打電話給客戶徐克誠、
    妻子戊○○，請求徐克誠以丙○○名義匯款一百萬元至乙○○中國商銀國外部0
    000000000000號帳戶，並同時要戊○○攜一百萬元及支票本北上。
    當日上午十一時許，丙○○簽妥和解書及聯絡籌款事宜後，一行人即前往臺北市
    ○○○路怡和餐廳用餐，俟徐克誠款項確定匯入乙○○帳戶後，即由甲○○持乙○○提款卡先行提領十萬元現金。迨至同日晚上十時三十分許，在臺北市○○區
    ○○路四段二號必勝客比薩店，甲○○、乙○○、己○○、及丁○○帶同丙○○
    至上址與戊○○見面時，為警當場查獲，並經警循線至林志仁上揭辦公室處搜索
    ，當場扣得厲建臺所有之木劍二支、棒球棍四支，及面額合計一千萬元之本票（
    分別為七百萬元、一百五十萬元、一百五十萬元）三紙、現款九萬九千元（甲○○提領乙○○帳戶十萬元所餘款項）。
三、案經臺南縣警察局麻豆分局報請臺灣臺南地方法院檢察署呈請臺灣高等法院檢察
    署，臺灣高等法院檢察署令轉臺灣士林地方法院檢察署檢察官偵查起訴。
    理  由
一、訊據 (一) 被告甲○○固坦承有於八十五年二月十五日偕同乙○○至臺灣高等法
    院開庭，在臺北橋上與「阿忠」共同開啟丙○○車門後進入，旋即帶同被害人丙○○至臺北市內湖區「聯合國際貿易有限公司」辦公室內，於前開辦公室期間，
    偕同乙○○、林志仁、丁○○、己○○及林志仁多名員工在場一起和丙○○對帳
    ，丙○○最後同意以一千一百萬和解，並簽發三張本票共一千萬，同時聯絡次日
    由友人先行匯款一百萬，當日對帳完畢，請己○○、丁○○帶同丙○○至旅館投
    宿，並相約次日至律師事務所寫和解書。八十五年二月十六日至臺北市○○○路
    九十六號十一樓之二林耀立律師事務所處與乙○○、己○○、丁○○、丙○○等
    人會合寫和解書，丙○○寫完和解書後，聯絡友人匯款一百萬元，另有聯絡他太
    太戊○○，要她從台南帶支票簿及現金北上。嗣丙○○友人匯款一百萬後，已先
    提領十萬元，同日晚上戊○○至內湖必勝客碰面時，伊與乙○○、己○○、丁○○均在場等情，惟辯稱：伊並未對丙○○施用暴力或恐嚇等妨害自由之行為，對
    帳、寫和解書等等行為，均屬告訴人丙○○個人所同意，本件純屬正常債務協商
    過程云云。（二）被告乙○○固坦承與丙○○之間確有債務糾紛，於八十五年二
    月十五日因被害人丙○○詐欺案有至臺灣高等法院開庭，當日接獲甲○○來電於
    晚間六時許上有偕同戴國祥至臺北市○○區○○路三段一七四巷十七弄三號「聯
    合國際貿易公司」處與丙○○對帳，會算出丙○○積欠款項總額是二千四百萬元
    ，甲○○部分是一千一百多萬元，並提供中國商銀國外部0000000000
    000號帳戶供丙○○匯款一百萬元，丙○○之客戶有匯一百萬元入該帳戶，由
    甲○○拿走。次日上午七時許偕戴國祥同至新莊接丙○○至林耀立律師事務所簽
    和解書。晚上八、九時許與甲○○、丙○○同時出現在右揭內湖必勝客處等情，
    惟辯稱：甲○○在臺北橋上帶走丙○○之事伊不知情，伊並無與甲○○等人妨害
    告訴人丙○○之自由？伊本與他們約在三重市里約餐廳，是後來接到甲○○通知
    才到內湖去，他與丙○○的帳對完後就先外出用餐，回來時丙○○與甲○○已談
    妥，伊並未參與任何限制告訴人行動自由或毆打行為云云。（三）被告己○○與
    丁○○均坦承右揭八十五年二月十五日同至內湖辦公室，嗣因受告訴人丙○○之
    請求，帶同丙○○至玫瑰汽車旅館休息，隔日再帶伊到律師事所務樓下等情，惟
    渠等均辯稱：至內湖辦公室是去找厲建臺聊天，後來在旁邊看電視，帶丙○○至
    玫瑰汽車旅館是因丙○○路不熟，且係由丙○○開車載去，現場並未看到丙○○
    被脫光衣服毆打，並無共同妨害丙○○之自由之行為，渠等陪同丙○○至律師事
    務所樓下即行離去云云。
二、經查：
（一）被告四人與綽號「阿忠」等人，先由被告甲○○與綽號「阿忠」、「阿文」者
      於上開時地攔車，限制被害人目由，強押被害人丙○○至事發地點，對被害人
  施以恐嚇、毆打，強逼被害人書立和解書、簽發本票及匯款之事實，業據被害
      人丙○○於警訊中及第一次偵訊時指訴綦詳，而證人戊○○（聯絡交付款項事
      宜、必勝客會面情形，於警訊中證述被告是被押走的）、林耀立（至該事務所
      寫和解書）、戴國祥（陪同乙○○至內湖對帳、至汽車旅館接丙○○、至律師
      事務所簽和解書）分別就相關部分證述屬實（臺灣士林地方法院檢察署八十五
      年偵字第三五四一號偵查卷第三九頁、五二至五四頁，原審八十五年九月二十
      日、八十六年六月四日，八十九年十月十九日訊問筆錄），且有丙○○所立本
      票三紙、和解書一份、匯款單一紙（影本）（八十五年二月十六日匯款一百萬
      元）及丙○○具領九萬九千元（甲○○原提領十萬元，已花用一千元）之贓物
      領據一紙在卷足憑（警卷第三四頁背面至三九頁），另證人即前開丙○○被訴
      詐欺案之辯護律師賴鴻鳴於原審訊問時亦到庭證述：於被害人送伊去機場途中
      有見到被告甲○○之車從高院始終緊跟於後（見原審八十九年九月二十日訊問
      筆錄），則被告甲○○詭祟迂迴跟蹤，並未與告訴人約定洽談應可認定。且被
      告乙○○於原審時亦供稱丙○○於八十五年二月十五日前未見過甲○○（原審
      八十九年九月二十六日訊問筆錄），則茍非甲○○、「阿忠」者以暴力舉動或
      言語相向，丙○○又何以願聽從塞車之際無端上車、素昧平生之甲○○指揮開
      車？被告甲○○如屬事前即與丙○○聯絡好一起對帳，亦無須於車輛往來頻繁
      之橋上半路攔車同往，且洽談處群聚多人（依乙○○所述，曾外出購買八個便
      當），而被害人丙○○竟為此一突如其來的對帳行動打消原訂至桃園載師傅、
      回臺南之計畫，深夜到處電話籌錢，甚且與對帳之人共同相處將近三十小時？
      又依乙○○所供，丙○○工廠在臺北縣樹林鎮，是深夜投宿之事，丙○○應可
      自理，又何須甲○○要丁○○、己○○陪同前往，並一同住宿？顯見陳、賴二
      人是負責看管被害人之工作。況其時丙○○被訴詐欺之案件一審業經判決無罪
      ，且二人債務延宕多年，突然一夜間談成和解，丙○○並匆匆簽下一千萬元之
      本票，是足認被害人丙○○於警訊、偵查及原審中陳述被告甲○○於車內恐嚇
      使伊依指示開車，其間甲○○、林志仁、槌子等人分持屋內厲建台所有之小刀
      、木劍、球棒等在伊面前晃動，並喝令其脫光衣服抱冰袋，又毆打其胸部，且
      恐嚇稱若不配合，要對其不利，也不必回家過年等語等情之指述屬實（見警卷
      第三頁背面、第四頁、偵卷八十五年度偵字第二五三一號第三二頁背面、原審
      八十六年六月四日、八十八年十一月四日訊問筆錄參照）。雖然被害人丙○○
      事後並未驗傷，亦無礙於有妨害自由事實之認定，又丙○○與被告乙○○和解
      後，於偵查中及原審時另改稱有同意被告等上伊之車，無人用外套矇住伊之頭
      ，只有吵架無被打，且是因欠錢為還債而寫本票，事後亦是自願去玫瑰汽車旅
      館情事，並無被限制行動自由（見八十九年度偵字第三五四一號偵查卷三十四
      頁以下、原審卷九十年八月十三日訊問筆錄第四頁以下）等稱述，惟此事後之
      說詞應屬迴護被告等人之陳述，應以被害人於警訊、第一次偵查中所指訴之過
      程為可信。另證人林耀立律師雖亦稱於和解時伊並無對被害人丙○○恐嚇，且
      可以自由打電話（見偵卷第五十二頁以下、原審卷第五十二頁）然就被害人已
      基於前日被告之恐嚇剝奪行動自由而心生畏懼不得籌錢、開本票、和解等情事
      以觀，林耀立律師次日臆測告訴人無受傷及受妨害自由之證詞自不足採信，復
      有經警查扣為厲建台所有之小刀（經檢察官勘驗非槍砲彈藥刀械管制條例之刀
      械）、木劍二支、棒球棍四支，縱非被告所有，仍可知告訴人於偵審所稱受恐
      嚇等情非虛，是縱上所述，被告甲○○辯稱僅係洽談債務及單純之對帳，無妨
      害自由云云殊難採信，其犯行堪以認定。
（二）被告乙○○於偵查中及原審時及本院調查時均供稱：甲○○說沒辦法等，要和
      丙○○直接談，是伊把丙○○之車號及行動電話交予甲○○，而甲○○也供稱
      ：知道當天要開庭，是乙○○前二天通知當天要處理一些債務問題，他要我先
      陪他去開庭，我有去，在法庭外面等，並帶同「阿忠」、「阿文」同去本院開
      庭（原審八十九年九月二十六日訊問筆錄），而證人賴鴻鳴證述：丙○○車停
      在國防部後路旁，開車前我有見到乙○○，是丙○○指給我看，丙○○說乙○○有些朋友在那邊，他們應是從高院跟過來的（八十九年九月二十日訊問筆錄
      ），則乙○○斯時與甲○○已往來多年，對甲○○「已沒辦法」等了，而帶同
      「阿忠」等人前往本院開庭，對於被告甲○○將採取何等行動，要難諉為不知
      ，況被告乙○○亦稱白（金讓）一開始有對告訴人（指丙○○）兇（見原審八
      十七年五月四日訊問筆錄），而此次處理債務之事，包括乙○○部分之一千三
      百萬元，乙○○參與約定時間、地點，及對帳、次日接丙○○至律師事務所、
      提供帳戶供丙○○匯款一百萬元，最後復至內湖必勝客與戊○○會面拿票，幾
      已全程參與其事，參以告訴人丙○○亦於原審指稱：「（問：乙○○有無恐嚇
      你？）他只叫我把錢拿出來，他沒法幫忙我」（見原審八十六年六月四日訊問
      筆錄），足見被告乙○○其對甲○○等暴力討債、限制行動自由之事確係知情
      ，且為取回欠款，亦實際參與部分行為，被告雖辯稱無對告訴人有恐嚇毆打行
      為，惟其事前配合甲○○等人之行動，提供被害人車號、手機號碼，與甲○○
      等人有犯意聯絡甚明，其後並參與大部分之討債行為，雖然對於被害人恐嚇、
      毆打行為未參予，仍無礙妨害告訴人之行動自由之共犯犯行之成立。
（三）被告丁○○、己○○於原審訊問時供稱八十五年二月十五日一同去找厲建臺，
      一同坐在辦公室三、四小時，被告丁○○聽到講誰欠誰錢，內有一房間用玻璃
      隔住，看到他們好像在吵架，好像在對罵，裡面約有四、五人。（見原審卷八
      十七年六月十五日、八十九年十一月二十八日訊問筆錄），則告訴人丙○○一
      人被帶至該等場所，現場聚集七、八人之情形下「對帳」，旋即簽本票，並急
      於深夜調現，如何謂該等情狀下之作為係出於自由意志？且何以厲建臺不在場
      ，而被告丁○○仍與被告己○○在該處滯留四、四小時，嗣後並承不熟識之甲○○或乙○○之命帶第一次見面之丙○○至汽車旅館投宿？又被告丁○○於警
      訊中坦承是乙○○指使己○○和伊本人幫忙控制丙○○行動，至金錢財務處理
      完才可以放人（警卷第十九頁背面），另就八十五年二月十六日晚上丁○○、
      己○○何以出現內湖必勝客乙節，經原審隔離訊問結果，被告己○○供稱：我
      剛好路過，因我要去找厲建臺聊天，剛好在比薩店看到他們；而丁○○則供稱
      ：我們約好要去夜遊，就我和己○○二人去夜遊（見原審八十五年八月十六日
      訊問筆錄）等語，說法二歧，而同案被告乙○○則供稱係甲○○打電話到厲建
      臺公司，要人拿印泥來，丁○○、己○○才過來的（原審八十九年七月十三日
      訊問筆錄），亦與陳、賴二人所供出入，足見被告丁○○、己○○出現該現場
      ，並非出於偶然，且丁○○、己○○二人復陪同前往林耀立律師事務所，而丙○○復繼續聯絡籌款事宜，迄次日晚上十點多仍與甲○○等人共處，處理債務
      事宜連續達三十小時左右，益徵丁○○警訊之自白與事實相符，丁○○、己○○二人實係甲○○或乙○○所遣，目的在監控丙○○，以免丙○○再度逃逸躲
      避債務，此外，並有經警在該辦公室內查扣，厲建台所有之小刀（經檢察官勘
      驗非槍砲彈藥刀械管制條例之刀械）、木劍二支、棒球棍四支扣案足佐。足認
      被告丁○○、己○○於原審及本院審理時否認剝奪告訴人丙○○之行動自由，
      不足採信，該二人應係受命看管丙○○之情亦可認定。縱前開所述，被告四人
      之妨害自由之犯行，均可認定，應依法論科。
三、按刑法第三百零二條之妨害自由罪，係妨害他人自由之概括的規定，故行為人具
    有一定目的，以非法方法剝奪人之行動自由者，除法律別有處罰較重之規定（例
    如略誘及擄人勒贖等罪），應適用各該規定處斷外，如以使人行無義務之事，或
    妨害人行使權利為目的，而其強暴脅迫復已達於剝奪人行動自由之程度，即祇成
    立本罪，不應再依同法第三百零四條論處。誠以此項使人行無義務之事，或妨害
    人行使權利之低度行為，應為剝奪人行動自由之高度行為所吸收，不能以其目的
    係在使人行無義務之事，或妨害人行使權利，認為係觸犯刑法第三百零二條第一
    項及第三百零四條第一項之二罪名，依同法第五十五條，從一重處斷（最高法院
    二十九年度上字第二三五九號、二十九年度上字第三七五七號判例參照）。又刑
    法第三百零二條之妨害自由罪，原包括私禁及以其他非法方法剝奪人之行動自由
    而言，所謂非法方法，當包括強暴脅迫等情事在內。縱其所為，合於刑法第三百
    零五條恐嚇危害安全之情形，仍應視為剝奪行動自由之部分行為（最高法院七十
    四年度台上字第三四０四號判例參照）。則被告甲○○、乙○○、己○○、丁○○之犯行，均係犯刑法第三百零二條第一項之以非法方法剝奪他人行動自由罪，
    公訴人認被告等係分別犯刑法第三百零二條第一項、第三百零四條、第三百零五
    條之罪，並認三罪間有方法、結果牽連關係，尚有未洽，附此敘明。被告甲○○
    、乙○○、己○○、丁○○及林志仁、李榮富、「槌子」、「醬油」、「阿忠」
    、「阿文」等不詳姓名成年男子間，有共同犯意聯絡與行為分擔，均為共同正犯
    。被告甲○○有如事實欄所載前科執行情形，此有臺灣高等法院被告全國前案紀
    錄表一份在卷可查，其於有期徒刑執行完畢後，五年以內再犯本件有期徒刑以上
    之罪，為累犯，依刑法第四十七條加重其刑。
三、原判決對於被告乙○○予論罪科刑，固非無見，惟查被告乙○○犯罪後，刑法第
    四十一條已於九十年一月十日修正，犯最重本刑為五年以下有期徒刑以下之刑之
    罪，而受六個月以下有期徒刑或拘役之宣告，因身體、教育、職業、家庭之關係
    或其他正當事由，執行顯有困難者，得以一元以上三元以下折算一日，易科罰金
    ，並於同年一月十二日生效，比較新舊法之結果，以新法有利於被告，依刑法第
    二條第一項前段之規定，自應適用新法。原判決未及適用上開條文，對於判刑部
    分予以被告乙○○易科罰金之諭知，及為新舊法之比較說明，尚有可議，被告四
    人上訴意旨否認犯罪雖均無理由，惟上開關於乙○○部分既有上開可議，此部分
    要屬無可維持，應予撤銷改判。爰審酌被告乙○○之犯罪動機雖係追討債務，然
    強押被害人外出，簽具本票等方法抵償債務之手段，嚴重危害社會秩序，併其社
    會示範效應及係下肢殘障之人等一切情狀，量處如主文第二項所示之刑，並諭知
    易科罰金之折算標準，以示懲儆。原審因而判處甲○○有期徒刑一年，己○○、
    丁○○各有期徒刑八月，核無不合。被告甲○○、己○○、丁○○之上訴既無理
    由，應予上訴駁回。
四、扣案木劍二支、棒球棍四支，雖係被告甲○○等供犯罪所用之物，惟該木劍二支
    、棒球棍四支係於本案與之無犯意聯絡之厲建臺所有，尚不得宣告沒收。至被告
    甲○○於八十五年四月二十四日雖另涉妨害乙○○自由犯行（臺灣臺北地方法院
    檢察署檢察官以八十五年度偵字第一○三五一號、一○六八七號、一二四三六號
    向臺灣臺北地方法院提起公訴），惟該次犯行係因本案之後乙○○私下與丙○○
    達成和解，於八十五年四月二十四日臺灣士林地方法院檢察署開庭時丙○○告知
    甲○○，甲○○知悉後甚感不悅始另行起意所為（原審八十九年九月二十九日訊
    問筆錄），核與本案尚非基於概括犯意之連續犯關係，附此敘明。
五、被告甲○○、己○○、丁○○經合法傳訊，無正當理由未到庭，爰不待其陳述，
    逕行判決。
據上論斷，應依刑事訴訟法第三百六十八條、第三百六十九條第一項前段、第三百六
十四條、第二百九十九條第一項前段、第三百七十一條，刑法第二條第一項前段、第
二十八條、第三百零二條第一項、第四十一條第一項，罰金罰鍰提高標準條例第一條
前段、第二條，判決如主文。
本案經檢察官張秋雲到庭執行職務。
中      華      民      國     九十一     年     五     月    二十三    日
                              台灣高等法院刑事第四庭
                                  審判長法  官  蔡  永  昌
                                        法  官  陳  榮  和
                                        法  官  周  煙  平
右正本證明與原本無異。
如不服本判決應於收受送達後十日內向本院提出上訴書狀，其未敘述上訴之理由者並
得於提起上訴後十日內向本院補提理由書（均須按他造當事人之人數附繕本）。
                                        書記官  蕭  麗  珍
中      華      民      國    九十一    年      五      月     三十     日
附錄：本案論罪科刑法條全文
刑法第三百零二條第一項
私行拘禁或以其他非法方法，剝奪人之行動自由者，處五年以下有期徒刑、拘役或三
百元以下罰金。
